417Edepot - Archives communales déposées de Pontcey
Archives Départementales de la Haute-Saône
Série Edepot
ARCHIVES COMMUNALES DEPOSEES. ARCHIVES DES INTERCOMMUNALITES.
417Edepot - Archives communales déposées de Pontcey
1630-1961
417Edepot1-58
Archives Départementales de la Haute-Saône 14B rue Miroudot St Ferjeux 70000 VESOUL
COMMUNE DE PONTCEY
Cf. Inventaires imprimés des Archives départementales de la Haute-Saône: B 7013, déclarations de propriétés faites en exécution de l’édit de 1749 dans la communauté de Pontcey (1750-1751); B 9403, règlements de bois pour Pontcey (1787); B 9503, dîmes dues par la communauté de Pontcey à l’abbaye de Saint-Paul de Besançon (1592); B 9504, dénombrement et terrier des droits et biens de l’abbaye de Saint Paul de Besançon à Pontcey (1518); B 9703, justice seigneuriale de Pontcey (1788); C 85, contestation au sujet d’un pont à Pontcey (1787); C 200, rôles et marchés divers à Pontcey (1782-1789); C 481, rôles et répartements des impositions dans la communauté de Pontcey (1729-1790); G 174, paroisse de Pontcey (1366-1790); H 592, pièces d’un procès entre l’abbaye de Montigny-lès-Vesoul, d’une part, le curé et la communauté de Pontcey, d’autre part au sujet du paiement des dîmes (1678-1726). et voir l’inventaire des archives municipales anciennes de Montigny-lès-Vesoul: 363 E dépôt 1, traité entre les communautés de Montigny-lès-Chariez et de Pontcey, au sujet du droit de vaîne pâture dans leurs prairies (1464, copie de 1774).
Modalités d'entrée
Dépôt du 04/07/2014
Dernier ajout le 04/07/2014
Archives publiques
- ARCHIVES ANCIENNES
  - FINANCES, IMPOTS ET COMPTABILITE
    - Extrait de l’arpentement général du territoire de Pontcey., 1692; 417 Edepot 1; CC1; 1 pièce papier.
      Communicabilité
      Communicable
    - Arpentement du territoire de Pontcey., 1742; 417 Edepot 57; CC2; 1 registre factice et 1 pièce.
      arpentement; REGISTRE
  - CULTE
    - Registre paroissial de Pontcey, Chemilly et Boursières: baptêmes (extrait d’un acte de 1749 sur un feuillet séparé; 1742-1791). Parmi les actes concernant les seigneurs: baptêmes, le 12 juin 1750, de Louis-François-Antoine, fils de Claude-François-Madeleine Damedor, comte de Mollans, seigneur de Chemilly, Pontcey, Aroz et Grattery et de Joséphine-Clémentine-Marie « Planta », parrain, François-Gaëtan-Fortuné de Simon, président à mortier du parlement de Besançon, marraine, Anne-Louise-Claire de Rothembourg, comtesse de Remiremont, cérémonie célébrée dans la chapelle du château de Chemilly par Jean-Marie Fournel, père gardien du couvent de Chemilly; le 29 mai 1755, de Charles-Eugène-Augustin-Dieudonné, fils des mêmes; le 12 octobre 1766, de Jean-Antoine, fils de François Varin d’Ainvelle, conseiller au parlement, et de Marie-Françoise Pusel, de Boursières, avec cérémonie supplétive le 29 octobre, dans la chapelle du château de Boursières, parrain, Jacque-Antoine Varin, conseiller honoraire au parlement, marraine, Jeanne-Thérèse Ramasson, douairière de feu Jean-Claude de Pusel de Boursières, conseiller honoraire au parlement; le 15 novembre 1777, de Louis-Anne-Jean-Baptiste, fils de Louis Bonnaventure de Pusel, seigneur de Boursières, capitaine, commandant au régiment de Bresse, et de Louise-Désirée Damey., 417 Edepot 2; GG2; 1 registre relié carton.
      REGISTRE PAROISSIAL
      Noms géographiques:
      BOURSIERES; CHEMILLY
    - Registre paroissial de Pontcey, Chemilly, Boursières: mariages., 1742-1791; 417 Edepot 3; GG3; 1 registre couvert carton.
    - Registre paroissial de Pontcey, Chemilly et Boursières: sépultures. Parmi les actes intéressants, le 3 juillet 1756, décès de Marie-Madeleine, fille du comte de Mollans, âgée de trois jours, enterrée dans l’église des Tiercelins de Chemilly; le 17 mars 1788, sépulture du curé de Pontcey, Pierre-Charles Bardoz., 1742-1791; 417 Edepot 4; GG4; 1 registre relié carton.
    - Registre paroissial de Pontcey, Chemilly et Boursières: sur la feuille de garde, note du maire de Pontcey, Jean-Baptiste Mariot, qui déclare en 1790-1971, avoir reçu le registre des mains du curé Ardin; baptêmes (1630-1659; sépulture et épitaphe du curé de Pontcey, Ferdinand Gallois, dit Rampont en 1659; 1659-1741, avec quelques actes de décès en 1737-1738); sépultures (mai 1659-mai 1737; février 1738-1741); mariages (1631-1741); deux feuillets coupés; confirmations (1651, à Gray pour les paroissiens de Pontcey et de Chemilly; à Scey, 1654; 1671; 1675; 1676; 1678; 1679; 1692-1695; 1703; 1708; 1713); mention d’une naissance en 1778., 1630-1791; 417 Edepot 58; GG1; 1 registre couvert en cuir.
- ARCHIVES MODERNES
  - ADMINISTRATION GENERALE DE LA COMMUNE
    - Registre de délibérations du conseil municipal de Pontcey (1790-an VI); déclarations de grossesses, actes divers (an XII-1810); parmi ces derniers actes, il faut remarquer l’inventaire des ornements de l’église du lieu (ventôse an XII)., 1790-1810; 417 Edepot 5; D1; 1 registre relié.
      DELIBERATION; REGISTRE
      Thesaurus administratif:
      CONSEIL MUNICIPAL
    - Registre de délibérations du conseil municipal de Pontcey, arrêtés du maire et actes divers., An VIII-1809; 417 Edepot 6; D2; 1 registre non relié.
      REGISTRE
    - Registre de délibérations du conseil municipal de Pontcey (1810-novembre 1845)., 1810-1845; 417 Edepot 7; D3; 1 registre non relié.
    - Registre de délibérations du conseil municipal de Pontcey (mai 1865-mars 1882)., 1865-1882; 417 Edepot 9; D5; 1 registre relié.
    - Administration communale: extraits des registres de délibérations du conseil municipal de Pontcey (an II-1950); circulaires et correspondances de la préfecture de Haute-Saône (1909-1956); correspondance générale (1904); répertoires des actes de la municipalité de Pontcey soumis à l’enregistrement (1806-1890); inventaires des archives communales (1877; 1891)., An II-1956; 417 Edepot 10; D7; 1 liasse, 254 cahiers et pièces papier.
      INVENTAIRE; CORRESPONDANCE; CIRCULAIRE; DELIBERATION
    - Registre de délibération du conseil municipal de Pontcey., 1882-1915; 417 Edepot 39; D6; 1 registre relié.
    - Contentieux. -Assurance: polices (1879-1899). Entrepreneur de travaux public Cordier, litige avec la commune au sujet de non paiement de travaux réalisés: correspondance, avis d’un arrêté définitif du greffe du conseil de préfecture (1885-1886)., 417 Edepot 40; D8; 1 liasse, 4 pièces papier.
  - ETAT CIVIL
    - Etat civil: pièces diverses concernant des habitants de Pontcey., 1876-1934; 417 Edepot 11; E1; 1 liasse, 8 pièces.
      ETAT CIVIL
  - POPULATION, ECONOMIE SOCIALE, STATISTIQUE
    - Population. - Recensements quinquennaux de la population de Pontcey: état récapitulatif, feuilles de dépouillement, circulaire (1866-1876), listes nominatives (1851; 1856; 1861; 1866; 1872; 1881; 1886; 1891; 1896; 1901; 1906 et 1911, incomplet; 1931; 1936)., 1851-1936; 417 Edepot 12; F1; 1 liasse, 47 cahiers et pièces papier.
      LISTE NOMINATIVE
      RECENSEMENT DE POPULATION
    - Population: mouvements annuels de la population de Pontcey (1853; 1855-1861; 1863-1871; 1874-1884; 1886-1890; 1894-1895; 1899-1906)., 1853-1906; 417 Edepot 13; F2; 1 liasse, 43 tableaux.
    - Agriculture: statistiques agricoles pour la commune de Pontcey (1854-1938); statuts du syndicat communal de Pontcey (1902); du syndicat de destruction des rongeurs (1904); procès-verbal d’amodiation de la récolte des fruits des prés (1904-1910)., 417 Edepot 14; F4; 1 liasse, 126 pièces papier.
      STATISTIQUE
      AGRICULTURE; PRODUCTION AGRICOLE
    - Commerce et industrie. –Chambre de commerce: liste des électeurs (1908-1933, s.d.)., 417 Edepot 41; F3; 1 liasse, 19 pièces papier.
      LISTE ELECTORALE
      ELECTION PROFESSIONNELLE
  - CONTRIBUTIONS, ADMINISTRATIONS FINANCIERES
    - Administration financière: états des sections de la commune de Pontcey., 1791; 417 Edepot 15; G1; 1 liasse, 6 cahiers.
      ETAT DE SECTION
      FISCALITE; FISCALITE IMMOBILIERE
    - Administration financière: livre des mutations de propriétés survenues parmi les contribuables de Pontcey (1818-1835, 1er volume)., 417 Edepot 16; G2; 1 registre relié.
    - Administration financière: livre des mutations (1818-1835, 2ème volume)., 417 Edepot 17; G3; 1 registre relié.
    - Atlas cadastral de la commune de Pontcey., 1837; 417 Edepot 18; G4; 1 grand registre cartonné.
      ATLAS CADASTRAL
    - Administration financière: croquis des parcelles devenues imposables et qui ne figurent pas sur le plan cadastral de Pontcey (1864-1868); quittances des contributions directes pour la commune (1807-1824); matrice générale des contributions directes de Pontcey (1882-1885); liste des commissaires répartiteurs (1843-1927); désignation des contributions directes pour la commune (1881-1891; 1901; 1907; 1908; 1910 ); listes de contribuables de Pontcey assujettis à divers impôts (1946-1949)., 1807-1949; 417 Edepot 19; G10; 1 liasse, 1 cahier et 76 pièces papier.
      FISCALITE
    - Impôts directs: matrice générale des contributions directes., 1836-1848; 417 Edepot 42; G5; 4 registres.
      MATRICE D'IMPOSITION
    - Impôts directs. –Contributions foncières personnelle mobilières et des portes et fenêtres: matrices (1850-1881, 1886, 1916)., 1850-1916; 417 Edepot 43; G6; 1 liasse, 15 cahiers.
    - Impôts directs. –Impôt général sur le revenu: liste des contribuables assujettis., 1926; 417 Edepot 44; G7; 1 liasse, 1 pièce papier.
      LISTE
    - Impôts directs. –Rétribution scolaire: rôles trimestriels., 1868; 417 Edepot 45; G8; 1 liasse, 5 pièces papier.
      ROLE
    - Impôts directs. –Chemins vicinaux, prestations en argent ou en nature pour travaux de réparation et entretien: registre des déclarations d’option (1837, 1838,1840), rôles (1825, 1830, 1836, 1836, 1840, 1843, 1865, 1870, 1875, 1880, 1890, 1895)., 1825-1895; 417 Edepot 46; G9; 1 liasse, 14 pièces papier et 3 registres.
  - AFFAIRES MILITAIRES
    - Affaires militaires: tableaux de recensement des jeunes gens mobilisables de Pontcey (1816-1819; 1821-1845; 1847-1849; 1851-1853; 1855-1856; 1858-1891; 1894-1901; 1903-1908; 1911-1914); liste du contingent de la réserve (1873); exemptés ou libérés (1868); armée territoriale: recensement (1855-1866) et inscriptions (1874)., 1816-1914; 417 Edepot 20; H1; 1 liasse, 110 tableaux et pièces papier.
      RECENSEMENT MILITAIRE
      RECRUTEMENT MILITAIRE
    - Affaires militaires: recensement des chevaux, voitures attelées et automobiles de Pontcey (1874-1926); recensement des cantonnements (1880-1891)., 417 Edepot 21; 1 liasse, 74 tableaux et pièces papier.
      ORGANISATION DE L'ARMEE
    - Garde nationale: registre de contrôle de la garde nationale de Pontcey (1832; 1868-1870); marché d’un tambour pour la garde nationale (1834); sapeurs pompiers: marché pour une pompe à incendie entre la commune de Pontcey et Louis Ogier fondeur, fabricant de pompes à Luxeuil (1872)., 1832-1872; 417 Edepot 22; H3; 1 liasse, 15 cahiers et pièces papier.
      GARDE NATIONALE
    - Faits de guerre: états de réquisitions faites à Pontcey pendant l’invasion allemande (1870-1872); pièces diverses concernant les subsistances en temps de guerre (1915-1918; 1940-1945)., 1870-1945; 417 Edepot 23; H4; 1 liasse, 87 pièces papier.
      GUERRE
  - POLICE, HYGIENE PUBLIQUE, JUSTICE
    - Police locale: ouverture d’un débit de boisson à Pontcey (1891); marché de ramonage (1865-1922); justice: formation du jury à Pontcey (1850-1876); condamnations emportant privation du droit électoral (1878-1894); hygiène: protection des enfants en bas âge, vaccinations, etc. (1874-1938)., 1850-1938; 417 Edepot 24; I1; 1 liasse, 34 pièces papier.
      DEBIT DE BOISSON; HYGIENE; JUSTICE; POLICE MUNICIPALE; VACCINATION
    - Police générale. –Etrangers, enregistrement des dossiers de demande de carte d’identité: registre (1935-1955); enregistrement des visas de départ délivrés: registre (1935-1960); définition du montant de la taxe afférente à la délivrance et au renouvellement des cartes de séjours: communiqué (1954); certificat de coutume (1936); avis d’arrivée (1938-1939)., 417 Edepot 47; I2; 1 liasse, 7 pièces papier.
      AVIS; CERTIFICAT; REGISTRE
      POLICE; SURVEILLANCE DU TERRITOIRE
  - ELECTIONS ET PERSONNEL
    - Elections: listes des électeurs de Pontcey et tableaux de rectification (1850-1913); plébiscites (1851-1870); élections de représentants à l’Assemblée nationale (1855-1932)., 1850-1932; 417 Edepot 25; K1; 1 liasse, 146 tableaux et pièces papier.
      PROCES-VERBAL D'ELECTION; LISTE ELECTORALE
      ELECTION
    - Elections: liste des électeurs et feuille de dépouillement des élections législatives (1906-1914); procès-verbaux d’élections du conseil général (1864-1889; 1904); de membres du conseil d’arrondissement (1864-1901); nominations de délégués pour la commune de Pontcey (1874-1904); élections des membres du conseil municipal et des maires à Pontcey: listes de scrutins, procès-verbaux, etc. (1831-1908; 1945); élections des conseils d’administration des organismes de mutualité agricole (1949)., 1864-1949; 417 Edepot 26; K2; 1 liasse, 143 pièces papier.
  - FINANCES DE LA COMMUNE
    - Comptabilité communale: comptes de gestion présentés par les receveurs municipaux de Pontcey (1814-1823; 1826-1833; 1835-1840; 1843; 1845-1855; 1859-1887; 1892-1911); arrêtés d’apurement du conseil de préfecture 1854-1875; 1883-1889; 1897)., 1814-1911; 417 Edepot 27; 1 liasse, 120 cahiers et pièces papier.
      COMPTE DE GESTION
      COMPTABILITE PUBLIQUE; FINANCES PUBLIQUES
    - Comptabilité municipale: budgets primitifs et additionnels et comptes administratifs du maire de Pontcey (1813-1846; 1852-1891)., 1813-1891; 417 Edepot 28; L2; 1 liasse, 122 tableaux.
      COMPTE ADMINISTRATIF; BUDGET
    - Comptabilité municipale: budgets primitifs et additionnels, et comptes administratifs du maire de Pontcey (1898; 1900-1937)., 1898-1937; 417 Edepot 29; L3; 1 liasse, 83 pièces papier et tableaux papier.
    - Comptabilité municipale: budgets primitifs et additionnels et comptes administratifs du maire de Pontcey, avec quelques pièces à l’appui pour les dernières années (1941-1961); rôles de la taxe municipale sur les chiens (1884-1886; 1888-1890; 1893-1895; 1907; 1910)., 1884-1961; 417 Edepot 30; L4; 1 liasse, 105 tableaux et pièces papier.
      ROLE; COMPTE ADMINISTRATIF; BUDGET
    - Revenus et charges de la commune. –Emprunt: traité, correspondance, note, avis, communiqué (1884-1886). Rente représentative de biens vendus inscrite au nom de la commune, réduction au profit des héritiers de Damedor de [Mollaux]: ordonnance du roi, communiqué (1832). Vente de rentes sur l’état: arrêtés préfectoraux (1871-1874)., 1832-1886; 417 Edepot 49; L5; 1 liasse, 12 pièces papier.
      ARRETE PREFECTORAL; AVIS
      DETTE PUBLIQUE
  - EDIFICES COMMUNAUX, MONUMENTS ET ETABLISSEMENTS PUBLICS
    - Edifices communaux: réparations à la maison commune de Pontcey (1871-1873; 1893); destruction d’une maison menaçant ruine (1901-1902)., 1871-1902; 417 Edepot 31; M1; 1 liasse, 10 pièces papier.
      EQUIPEMENT COLLECTIF
    - Edifices du culte et cimetières. –Presbytère, acquisition: procès-verbal d’enquête commodo et incommodo (1826); reconnaissance d’après le décès de M. Ambert curé de la paroisse: état (1841). Réparations à l’église et au presbytère (1838-1904). Fourniture de cloches (1903-1904). Cimetière communal, projet d’établissement d’un portail: plan (1908). Nouveau cimetière, projet d’établissement: acte d’achat de terrains, mémoire explicatif et devis estimatif, plan (1912, s.d.)., 1826-1912; 417 Edepot 50; M2; 1 liasse, 19 pièces papier, 1 croquis et 2 plans en mauvais état.
      MEMOIRE; PLAN; PROCES-VERBAL
      CIMETIERE; EDIFICE CULTUEL; PRESBYTERE
    - Edifice à usage d’établissements d’enseignement, de sciences et d’art. –Locaux scolaires et salle de mairie, aménagement: communiqué, croquis., 1900; 417 Edepot 51; M3; 1 liasse, 1 pièce papier et 1 croquis.
      ECOLE; HOTEL DE VILLE
  - BIENS COMMUNAUX, TERRES, BOIS, EAUX
    - Biens communaux: baux de biens communaux divers à Pontcey (1828-1904); marchés divers (1828-1893); procès-verbal d’abornement d’un terrain communal (1891); procès-verbal d’aménagement des bois et marchés divers (1827; 1832-1852; 1935); vente d’un pré aux propriétaires de la prairie du Breuil par la veuve Aubriet (1897-1899); vente d’une parcelle de près au profit de la commune (1839); autorisation de maintien de la vaîne pâture et rétablissement sur les terres labourables et les prairies (1890)., 1827-1935; 417 Edepot 32; N1; 1 liasse, 1 cahier et 94 pièces papier.
      PROCES-VERBAL; BAIL IMMOBILIER
      BIENS COMMUNAUX
    - Pièces de procès soutenus par la communauté de Pontcey pour la propriété de biens communaux, contre: Jean-Charles François-Clément Damedor, marquis de Mollans, chevalier de Saint-Louis, demeurant à Amblans, Madeleine-Joséphine-Charlotte Millet, son épouse et Marie-François de Muller, colonel du cinquième régiment de Hussards demeurant à Colmar, comme héritiers de Joseph-Laurent Damedor (1824-1826) et parmi ces pièces l’acte par lequel le « marquis de Molans » adhère aux décisions des députés du baillage d’Amont à l’assemblée nationale (1789); la commune de Chemilly (1823-1838); les époux Dumont de Pontcey (1827-1838)., 1789-1838; 417 Edepot 33; N2; 1 liasse, 93 pièces papier.
      JUSTICE
    - Biens communaux: plan, de la traversée du village de Pontcey (1823); plan de pâtis communaux susceptibles d’être aliénés (1866); plan d’une propriété appelée « pâtis du Vouchard » à Pontcey (s.d. XIXème siècle)., 1817-1866; 417 Edepot 34; N3; 1 liasse, 5 plans dont 3 en mauvais état.
      PLAN
    - Biens communaux. –Terrains communaux d’Aroz dont la vente est autorisée: plan (1863). Anticipations faites sur les communaux de la commune d’Aroz: plan (1839). Bois de la commune d’Aroz: plan (1817)., 1817-1863; 417 Edepot 52; N4; 3 plans roulés.
      AROZ
    - Eaux. –Fontaines, amodiation des boues: baux (1864-1894); nettoyage: marché (1905)., 1864-1905; 417 Edepot 53; N5; 1 liasse, 7 pièces papier.
      FONTAINE
    - Propriétés et droits divers. –Concessions au cimetière: note., 0; 417 Edepot 54; N6; 1 liasse, 1 pièce papier.
      NOTE
      CONCESSION FUNERAIRE
  - TRAVAUX PUBLICS, VOIRIES, MOYENS DE TRANSPORT, REGIME DES EAUX
    - Travaux publics: construction d’un pont sur le Durgeon à Pontcey, avec plusieurs plans où figure notamment le moulin du Gué (1831-1840); travaux divers (1886); voirie: classements des chemins vicinaux de Pontcey (1824-1894); ventes de terrains par la commune (1828-1871); notamment à Claude-François Guy, propriétaire des forges de Conflandey, pour établir un lavoir à mines (1828); acquisitions de terrains par la commune (1851-1874); marchés divers (1849-1891); rôles de prestations pour l’entretien des chemins de Pontcey (1819; 1883-1914); pièces diverses concernant les travaux effectués sur les chemins vicinaux de la commune, avec plusieurs plans (1837-1901); subventions de la commune pour l’établissement du chemin de fer (1895-1906); régime des eaux: pièces diverses concernant le curage des ruisseaux à Pontcey, avec plusieurs plans (1818-1934); règlements d’eau pour les moulins du Gué à Pontcey (1814-1835; 1893)., 1814-1934; 417 Edepot 35; O1; 1 liasse, 16 plans et 321 pièces papier.
      REGLEMENT; ROLE; PLAN
      COURS D'EAU; ENERGIE HYDRAULIQUE; OUVRAGE D'ART; RESEAU ROUTIER
    - Travaux publics et voirie en général. – Plans d’alignement: tableau indicatif (s.d.). Ruelle traversière, projet d’élargissement: procès-verbaux d’estimation de terrains, actes d’acquisition (1910). Chemin rural nouveau, achat d’un terrain au lieu dit « Au Breuil »: extrait du plan cadastral (1897); fauchage: état des sommes à payer pour chacun des propriétaires (s.d.). Chemin vicinal ordinaire n°3 de Pontcey à Aroz, autorisation de construction d’un aqueduc: arrêté municipal (1893). Chemins de Monfaute, du Breuil, du Paigre et de Scey-sur-Saône, travaux à exécuter par les prestataires: état d’indication (1897). Chemin de grande communication de Scey-sur-Saône à Vesoul: plan (1850)., 1850-1910; 417 Edepot 55; O2; 1 liasse, 18 pièces papier et 2 plans.
      ARRETE DU MAIRE; PROCES-VERBAL; PLAN
      RESEAU ROUTIER
    - Navigation et régime des eaux. –Ruisseau des Fontaines, curage: devis et cahier des charges, arrêté préfectoral, extrait du registre des délibérations du conseil municipal, registre des déclarations, état indicatif, communiqués, procès-verbal de réception définitive, procès-verbal d’adjudication de travaux, plan (1921-1922). Ruisseau de la Grande Fontaine, projet de curage: plan (1909). Ruisseau du Breuil, construction d’un aqueduc: procès-verbal d’adjudication, engagement (1898-1906). Assainissement des prés situés en amont du chemin du Breuil, établissement et entretien d’un fossé: avis, reçu (1900-1901)., 1900-1922; 417 Edepot 56; O3; 1 liasse, 14 pièces papier, 2 plans.
      AVIS; PROCES-VERBAL; DELIBERATION; CAHIER DES CHARGES; DEVIS
      AMENAGEMENT DES EAUX
  - CULTE
    - Culte: demande de subventions pour la fabrique de Pontcey (1868-1870); budgets et comptes de la fabrique (1854-1856; 1894-1900; 1905)., 1854-1905; 417 Edepot 36; P1; 1 liasse, 21 pièces papier.
      BUDGET
      CATHOLICISME; FABRIQUE D'EGLISE
  - ASSISTANCE ET PREVOYANCE
    - Assistance publique: bureau de bienfaisance, ateliers de charité, à Pontcey, etc. (1854-1914); médecine gratuite (1865-1898); secours pour pertes (1839-1897); retraites paysanne et ouvrières (1911-1924)., 1839-1924; 417 Edepot 37; Q1; 1 liasse, 88 pièces papier.
      STRUCTURE COMMUNALE D'AIDE SOCIALE
  - INSTRUCTION PUBLIQUE, SCIENCES, LETTRES ET ARTS
    - Instruction publique: marché d’instituteur pour Pontcey (1831); baux de maisons pour le logement de l’instituteur (1835-1869); rôles de la rétribution scolaire pour l’école primaire de Pontcey (1857-1881); listes des enfants admis gratuitement à l’école de 6 à 13 ans (1882-1890); inventaires du mobilier de l’école (1885-1891)., 1831-1891; 417 Edepot 38; R1; 1 liasse, 152 pièces papier.
      INVENTAIRE; ROLE; BAIL IMMOBILIER
      ENSEIGNEMENT